---
title: "Prediksi Harga Rumah dengan Simple Linear Regression"
output: html_notebook
---

## 1. Extract, Transform and Load

Mengambil data dari Google Form yang sudah dibuat oleh peneliti
```{r}
df <- read.csv("https://docs.google.com/spreadsheets/d/e/2PACX-1vQPxaeFh5D0v2-3KP3ypa3WPrUhwSPlOIMHUDm_Am4yvprS365Ro7RbZmwBXIWSKXbJjyY0pw45GdIE/pub?gid=1943861234&single=true&output=csv")
head(df)
```


## 2. Data Pre-processing

Tidak memerlukan data cleaning

## 3. Exploratory Data Analysis (EDA)

Menggambarkan hubungan antara ukuran tanah dengan harga tanah
```{r}
plot(df$Ukuran.Tanah..m2., df$Harga..Juta.Rupiah.)
```

Mencari hubungan antara fitur/variabel ukuran dan harga
```{r}
cor(df$Ukuran.Tanah..m2.,df$Harga..Juta.Rupiah.)
```


## 4. Modeling

Melakukan pembelajaran mesin dengan menggunakan fungsi lm()
```{r}
regresi <- lm(Harga..Juta.Rupiah. ~ Ukuran.Tanah..m2., df)
print(regresi)
```


## 5. Forecasting

Visualisasi garis regresi
```{r}
plot(df$Ukuran.Tanah..m2., df$Harga..Juta.Rupiah.)
abline(regresi)
```

Berapa harga rumah 90 m2?
```{r}
predict(regresi, data.frame(Ukuran.Tanah..m2. = 90))
```

```{r}
summary(regresi)
```
kesimpulan : ada 45% prediksi yang sesuai dengan data real
